【裁判字號】    94,抗,36
【裁判日期】    950508
【裁判案由】    本票裁定強制執行
【裁判全文】
臺灣臺南地方法院民事裁定                94年度抗字第36號
抗  告  人  甲○○
代  理  人  蔡清河律師
相  對  人  乙○○
抗告人因與相對人乙○○間等本票裁定強制執行事件，對於中華
民國94年10月31日本院臺南簡易庭94年度票字6310號裁定提起抗
告，本院裁定如下：
    主  文
抗告駁回。
抗告程序費用新臺幣壹仟元由抗告人負擔。
    理  由
一、抗告意旨略以：相對人並未於系爭本票到期日後向抗告人為
    付款之提示，此有相對人於臺灣臺南地方法院檢察署94年度
    偵字第8439號偵查案件94年10月7日偵查期日自承：「94年2
    月1日後之上元節（即94年2月23日），及抗告人之子於94年
    畢業典禮（即94年6月10日）曾找過抗告人，有交付書函」
    等語，但未言及曾就系爭本票為提示請求付款，相對人自不
    得逕予行使系爭本票之追索權，故相對人亦不得對抗告人就
    系爭本票聲請裁定准予以強制執行等語。
二、本件相對人主張其執有抗告人共同簽發之系爭本票，並免除
    作成拒絕證書，詎屆期提示未獲付款，爰依票據法第123條
    規定聲請裁定許可強制執行等語，並提出本票為證。按本票
    執票人依票據法第123條規定向本票發票人行使追索權，聲
    請法院裁定強制執行，係屬非訟事件，對於此項聲請所為裁
    定，僅依非訟事件程序，就本票形式上之要件是否具備予以
    審查為已足。本件本票既載明免除作成拒絕證書，則執票人
    即相對人聲請裁定准予強制執行時，陳明已為提示，即為已
    足，毋庸提出已為付款提示之證據。抗告人如主張未為提示
    ，依票據法第124條準用同法第95條但書之規定，應由其負
    舉證之責。經查，相對人於臺灣臺南地方法院檢察署94年度
    偵字第8439號偵查案件94年10月7日偵查期日供陳：「（從
    那天《94年農曆前》以後，你還有去找甲○○（抗告人）嗎
    ？元宵節那天我有去找他，他們沒有人在，我有寫一張信放
    在甲○○家，要他要與我解決這件事，後來他兒子的畢業典
    禮，我有去他兒子的學校，我拿信給他兒子。」等語，經本
    院調閱上開偵查卷宗核閱無誤，惟尚不足據以推認相對人於
    系爭本票到期日後未向抗告人為付款之提示，此外，抗告人
    復未舉證證明相對人確未提示系爭本票之事實，則依上開規
    定，抗告人所為相對人不得行使追索權之抗辯，自無足採。
三、綜上所述，相對人就系爭本票對抗告人聲請裁定准予強制執
    行，於法並無不合，應予准許。原裁定就系爭本票准為強制
    執行，核無違誤，抗告意旨指摘原裁定不當，求予廢棄改判
    ，為無理由，不應准許。
四、據上論結，本件抗告為無理由，依非訟事件法第46條、第21
    條第2項、第24條第1項，民事訴訟法第495條之1第1項、第
    449 條第1項、第78條，裁定如主文。
中    華    民    國    95    年    5    月     8     日
                  民事第三庭    審判長法  官  張季芬
                                      法  官  高如宜
                                      法  官  郭貞秀
以上正本證明與原本無異。
如不服本裁定，僅得於收受本裁定正本送達後10日內，以適用法
規顯有錯誤為理由，向本院提出再抗告狀，（須附繕本1份及繳
納再抗告裁判費新臺幣1,000元），經本院許可後始可再抗告。
中    華    民    國    95    年    5    月     8     日
                                      書記官  陳志德
┌─────────────────────────────────────────────────┐
│附表：                                                                            94年度抗字第36號│
├──┬───────┬───────────┬───────┬───────┬───────┬──┤
│編號│發    票    日│    票  面  金  額    │到    期    日│利 息 起 算 日│票  據  號  碼│備考│
│    │              │    （新  臺  幣）    │              │              │              │    │
├──┼───────┼───────────┼───────┼───────┼───────┼──┤
│001 │93年12月31日  │10,000,000元          │94年3月28日   │94年3月28日   │253253        │    │
├──┼───────┼───────────┼───────┼───────┼───────┼──┤
│002 │94年2月1日    │10,000,000元          │94年5月28日   │94年5月28日   │253255        │    │
├──┼───────┼───────────┼───────┼───────┼───────┼──┤
│003 │94年2月1日    │10,000,000元          │94年7月28日   │94年7月28日   │253257        │    │
├──┼───────┼───────────┼───────┼───────┼───────┼──┤
│004 │94年2月1日    │10,000,000元          │94年9月28日   │94年9月28日   │253259        │    │
└──┴───────┴───────────┴───────┴───────┴───────┴──┘


司法院資訊處製作；財團法人民間司法改革基金會備份。
